---
output: github_document
---

<!-- README.md is generated from README.Rmd. Please edit that file -->

```{r, include = FALSE}
knitr::opts_chunk$set(
  collapse = TRUE,
  comment = "#>"
)
```

# Pacotes

Repositório principal do curso Pacotes.

Para informações sobre o curso e inscrição, acesse: [https://curso-r.com/cursos](https://curso-r.com/cursos)

**Acesse o material completo do curso escolhendo uma das turmas abaixo**.

```{r, echo = FALSE, message = FALSE, warning = FALSE}
knitr::kable(CursoRutils:::listar_turmas_recentes("pacotes"))
```

**Atenção**: o material de cursos que ainda não começaram pode não existir ainda.


## Ementa do curso

- **Fundamentos de desenvolvimento de pacotes em R**
  - Git e GitHub
  - O arquivo DESCRIPTION
  - Estrutura de pastas e arquivos
  - O pacote {usethis}
  - Melhores práticas de desenvolvimento de pacotes

- **Documentação**
  - Criando bons nomes
  - Documentação de funções
  - Documentação de bases de dados
  - Acentos, encoding e variáveis globais

- **Testes unitários e consistência de código**
  - O pacote {testthat}
  - Tipos de testes
  - Passando no devtools::check()

- **Disponibilizando seu pacote**
  - Disponibilizando em um repositório
  - Criando um {pkgdown}
  - Integração contínua com Github Actions
  - Regras para colocar um pacote no CRAN

## Pré-requisitos

- Instalar o R e o RStudio:

  - [Guia de instalação do R](https://livro.curso-r.com/1-1-instalacao-do-r.html)
  
  - [Guia de instalação do RStudio](https://livro.curso-r.com/1-2-instalacao-do-rstudio.html)

- Instalar o [Git](https://git-scm.com/)
  - Guia de instalação  - Em breve

- Criar uma conta no [GitHub](https://github.com/)


## Pacotes necessários

```{r eval=FALSE, include=TRUE}
pacotes <- c(
  "devtools",
  "usethis",
  "pkgdown",
  "testthat"
) 

install.packages(pacotes)
```



```{r eval=FALSE, include=FALSE}
materiais <- readr::read_lines("material.txt")
zip::zip("material_do_curso.zip", materiais)
```
